【裁判字號】    90,交易,53
【裁判日期】    900329
【裁判案由】    過失傷害
【裁判全文】
臺灣彰化地方法院刑事判決                            九十年度交易字第五三號
    公  訴  人  臺灣彰化地方法院檢察署檢察官
    被      告  乙○○
右列被告因過失傷害案件，經檢察官提起公訴（九十年度偵緝字第四二號），本院判
決如左：
    主  文
乙○○因過失傷害人，累犯，處有期徒刑月，如易科罰金，以佰元折算壹日。
    事  實
一、乙○○曾因過失傷害案，於民國八十六年五月二十九日經本院院判處有期徒刑三
    月，於八十九月十三日執行完畢，詎仍不知警惕，竟於八十九年四月一日凌晨一
    時十分許，駕駛車牌號碼Ｍ四─八四四七號自用小客車，沿彰化縣大村鄉○○村
    ○○路○段，由北往南方向行駛，該路段行車速限不得超過每小時七十公里，而
    行經設有閃光黃燈號誌之彰化縣大村鄉○○路○段與慶安路交岔路口時，應注意
    行車速度不得超過時速七十公里及遵守該閃光黃燈號所示須減速慢行，應小心通
    過，而依當時情形，又無不能注意之情形，竟疏於注意，非但未予減速慢行，且
    猶以時速七十公里至八十公里之行車速度，超速貿然前行，適柯文欽駕駛車號Ｑ
    Ｂ─五二六二號自用小客車，附載甲○○，沿慶安路由東向西方向行駛欲穿越中
    山路三段，至前開設有閃光紅燈之交岔路口（按此路在中山路三段係閃光黃燈，
    慶安路係閃光紅燈），亦未注意讓幹道車先行，乙○○駕駛前揭小客車見狀未及
    閃避，撞及柯文欽所駕駛之自小客車，致甲○○受有右腳骨骨折、骨盤骨折、血
    胸等傷害。
二、案經甲○○訴由彰化縣警察局員林分局報請臺灣彰化地方法院檢察署檢察官偵查
    起訴。
    理  由
一、訊據被告乙○○對於右揭時地，駕車行經設有閃光標誌之彰化縣大村鄉○○路○
    段與慶安路交岔路口時，疏未注意，非但未予減慢行，且以時速七十公里至八十
    公里之行車速度，超速前行，撞及柯文欽駕駛，附載甲○○之自小客車，致甲○
    ○受傷之事實均坦承不諱，然辯稱：柯文欽亦有過失云云。但查，被告右揭犯行
    ，業經被害人甲○○（見警訊卷第一頁）指訴綦詳，且有道路交通事故調查表、
    照片十一幀等在卷可稽，被害人甲○○受有右腳骨骨折、骨盤骨折、血胸等傷害
    ，復有彰化基督教醫院診斷書在卷足憑，是被害人甲○○所受之傷，係由被告乙
    ○○之行為所致，其間有相當因果關係，已極為明確。
二、按行車速度依標誌之規定汽車行駛至交叉路口，應遵守燈號之指示，道路交通安
    全規則第九十三條第一項及第一百零二條第一項第一款定有明文，並為駕駛人之
    被告乙○○所應注意，本件肇事路段行車限速為七十公里，且設有閃光燈號誌交
    岔路，有道路交通事故調查表可稽，而被告於本院審理中亦自陳：「我車道是閃
    光黃燈，他的車道是閃光紅燈，那裏有路燈」等語（見本院九十年三月十五日審
    判筆錄），是被告乙○○，依當時情形，應能注意上開規定，竟疏未注意，於右
    揭時地，行經設有閃光黃燈標誌處，非但未予減速慢行，且以時速七十公里至八
    十公里之行車速度，超速前行，撞及由柯文欽駕駛其上附載甲○○，而未停讓幹
    道車先行，即貿然前行之自小客車，被告乙○○之駕駛行為有過失已明，雖柯文
    欽駕駛自小客車行經閃光紅燈之交岔路口，疏未停讓幹道車先行，即貿然前行，
    亦有過失，然仍不解被告乙○○之過失責任，從而本件事證明確，被告乙○○之
    過失犯行足堪認定。
三、核被告乙○○所為，係犯刑法第二百八十四條第一項前段過失傷害罪。查被告乙
    ○○曾因過失傷害案，於八十六年五月二十九日經本院院判處有期徒刑三月，於
    八十九月十三日執行完畢，有臺灣高等法院被告全國前紀案錄在卷可稽，其受有
    期刑徒之執行完畢，五年內犯有期徒刑以上之罪，為累犯，依法依重其刑。爰審
    酌被告過失之輕重、對被害人所造成之危害、被告肇事後態度、與被害人未為民
    事賠償，有調解不成立證明書可佐及其他等一切情狀況，量處如主文所示之刑。
    並諭知易科罰金之折算標準。
據上論斷，應依刑事訴訟法第二百九十九條第一項前段、刑法第二百八十四條前段、
第四十七條、第四十一條第一款，罰金罰鍰提高標準條例第一條第一項前段，判決如
主文。
本案經檢察官林俞妙到庭執行職務。
中      華      民      國      九十      年      三      月  二十九    日
                                臺灣彰化地方法院刑事第三庭
                                    法      官     洪  志  賢
右正本証明與原本無異。
如不服本判決，應於判決送達後十日內向本院提出上訴狀( 須附繕本 )。
告訴人或被害人對於判決如有不服具備理由請求檢察官上訴者，其上訴期間之計算係
以檢察官收受判決正本之日期為準。
                                    法院書記官     洪  年  慶
中      華      民      國      九十      年      四      月     五     日
刑法第二百八十四條
因過失傷害人者，處六月以下有期徒刑、拘役或五百元以下罰金。致重傷者，處一年
以下有期徒刑、拘役或五百元下罰金。
從事業務之人，因業務之過失傷害人者，處一年以下有期徒刑、拘役或一千元以下罰
金。致重傷者，處三年以下有期徒刑、拘役或二千元以下罰金。


司法院資訊處製作；財團法人民間司法改革基金會備份。
